臺灣板橋地方法院刑事判決　　　　　　　　　　　　九十一年度訴字第二一七九號
　　公　訴　人　臺灣板橋地方法院檢察署檢察官
　　被　　　告　甲○○　男　三.
右列被告因違反毒品危害防制條例案件，經檢察官提起公訴（九十一年度毒偵字第三
三六八號），本院判決如左：
    主  文
甲○○連續施用第一級毒品，累犯，處有期徒刑捌月；扣案海洛因壹拾貳包（合計淨
重貳點捌陸公克）沒收銷燬之。又連續施用第二級毒品，累犯，處有期徒刑伍月。應
執行有期徒刑壹年；扣案海洛因壹拾貳包（合計淨重貳點捌陸公克）沒收銷燬之。
    事  實
一、甲○○有多次違反麻醉藥品管理條例前科，最近一次有期徒刑執行紀錄，係因違
    反懲治走私條例案件，經臺灣高等法院於民國（下同）八十九年五月十六日以八
    十九年度上訴字第一○○○號判處有期徒刑八月確定，而於九十年十月十三日執
    行完畢。又其前因施用第二級毒品安非他命案件，經臺灣士林地方法院以裁定將
    其送勒戒處所觀察、勒戒後，認無繼續施用毒品之傾向，由臺灣士林地方法院檢
    察署檢察官於八十九年五月二十日以八十八年度毒偵字第五七三號為不起訴處分
    確定。詎甲○○仍不知悔改，明知海洛因及安非他命分別為毒品危害防制條例第
    二條第二項第一款、第二款所規定之第一級毒品及第二級毒品，竟基於施用第一
    級毒品海洛因之概括犯意，自上開不起訴處分後五年內之九十一年四、五月間某
    日起，至同年九月十二日晚間十時許止，在其所使用之自小客車內及不詳姓名之
    成年友人住處等地點（公訴人誤為係在臺北縣新莊市○○○路一一四號等處所）
    ，以將海洛因摻入香煙內點火吸食之方式，連續多次施用第一級毒品海洛因，平
    均一天約施用一次；復基於施用第二級毒品安非他命之概括犯意，於九十一年九
    月十一日及十二日某時，在其所使用之前述自小客車內，以將安非他命置於鋁箔
    紙內加熱吸食之方式，連續施用第二級毒品安非他命二次。嗣於九十一年九月十
    二日晚間十一時二十分許，在臺北縣新莊市○○○路一一四號前為警查獲，並扣
    得其所有之海洛因十二包（合計淨重二‧八六公克）。甲○○嗣經本院以九十一
    年度毒聲字第三○六二號裁定將其送勒戒處所觀察、勒戒後，認有繼續施用毒品
    之傾向，乃再由本院以九十一年度毒聲字第三二二七號裁定令入戒治處所施以強
    制戒治一年。
二、案經臺北縣政府警察局移請板橋地方法院檢察署檢察官偵查起訴。
    理  由
一、右揭事實，業據被告甲○○於本院審理時坦白承認；且被告於九十一年九月十二
    日晚間十一時二十分許為警查獲後所採集之尿液，經送請臺灣檢驗科技股份有限
    公司以酵素免疫分析法初步檢驗、氣象層析質譜儀法確認檢驗之檢驗結果，呈鴉
    片類及安非他命類陽性反應，有該公司出具之濫用藥物尿液檢驗報告一紙附卷可
    稽；而扣案之海洛因十二包（合計淨重二‧八六公克），經送請法務調查局以化
    學呈色法、氣象層析質譜儀分析法進行鑑定，檢驗結果含海洛因成分，有該局鑑
    定通知書一份在卷可按，足認被告前開自白與事實相符。又被告前因施用第二級
    毒品安非他命案件，經臺灣士林地方法院以裁定將其送勒戒處所觀察、勒戒後，
    認無繼續施用毒品之傾向，由臺灣士林地方法院檢察署檢察官於八十九年五月二
    十日以八十八年度毒偵字第五七三號為不起訴處分確定；其於上開不起訴處分後
    五年內，復因本件施用毒品犯行，經本院以九十一年度毒聲字第三○六二號裁定
    將其送勒戒處所觀察、勒戒後，認有繼續施用毒品之傾向，乃再由本院以九十一
    年度毒聲字第三二二七號裁定令入戒治處所施以強制戒治一年，此亦有該不起訴
    處分書、刑事裁定、臺灣臺北看守所附設勒戒處所有無繼續施用毒品傾向證明書
    、臺灣高等法院被告全國前案紀錄表、臺灣高等法院檢察署刑案紀錄簡覆表等在
    卷可參，故本件事證明確，被告施用毒品犯行堪以認定。
二、按海洛因及安非他命分別為毒品危害防制條例第二條第二項第一款、第二款所規
    定之第一級毒品及第二級毒品，核被告施用海洛因之行為，係犯毒品危害防制條
    例第十條第一項之施用第一級毒品罪，其施用安非他命之行為，係犯毒品危害防
    制條例第十條第二項之施用第二級毒品罪；其施用前後持有第一級毒品海洛因、
    第二級毒品安非他命之低度行為，應為其施用之高度行為所吸收，不另論罪。被
    告多次施用海洛因及先後二次施用安非他命之犯行，均係時間緊接，手法相同，
    所犯係構成要件相同之罪，顯係基於概括之犯意反覆為之，均為連續犯，應依刑
    法第五十六條規定以一罪論，並均加重其刑；公訴人雖僅就被告於九十一年九月
    十二日晚間十一時二十分許為警查獲採集尿液前九十六小時內施用第二級毒品安
    非他命一次之犯行提起公訴，惟被告其餘施用安非他命之犯行，既與經起訴論罪
    部分有連續犯之裁判上一罪關係，為起訴之效力所及，本院自得併予審理，附此
    敘明。被告所犯上開二罪，犯意各別，罪名互異，應予分論併罰。又被告有如事
    實欄所載之犯罪科刑及執行情形，有臺灣高等法院被告全國前案紀錄表、臺灣高
    等法院檢察署刑案紀錄簡覆表在卷可參，其於受有期徒刑之執行完畢後，五年內
    再犯本件有期徒刑以上之罪，為累犯，應依法加重其刑，並遞加重之。爰審酌被
    告前已因施用毒品而受不起訴處分之寬典，猶不能斷絕毒癮而一再施用，顯見其
    自制力薄弱，惟其施用毒品僅屬自殘行為，對於他人之法益尚無直接之侵害，及
    其犯後坦承犯行，態度尚稱良好等一切情狀，分別量處如主文所示之刑，並定其
    應執行之刑。扣案海洛因十二包（合計淨重二‧八六公克），係查獲之第一級毒
    品，應依毒品危害防制條例第十八條第一項前段規定沒收銷燬之。
據上論斷，應依刑事訴訟法第二百九十九條第一項前段，毒品危害防制條例第十條第
一項、第二項、第十八條第一項前段，刑法第十一條前段、第五十六條、第四十七條
、第五十一條第五款，判決如主文。
本案經檢察官許景森到庭執行職務
中    華    民    國      九十一      年      十二      月    三十一    日
                                      臺灣板橋地方法院刑事第一庭
                                          審判長法  官  梁 宏 哲
                                                法  官  陳 志 揚
                                                法  官  劉 景 宜
右正本證明與原本無異。
如不服本判決，應於判決送達後十日內，向本院提出上訴狀。
                                                書記官  張 惠 芳
中    華    民    國      九十一      年      十二      月    三十一    日
附錄本案論罪科刑法條全文：
毒品危害防制條例第十條：
施用第一級毒品者，處六月以上五年以下有期徒刑。
施用第二級毒品者，處三年以下有期徒刑。
